【裁判字號】    98,基簡,259
【裁判日期】    980527
【裁判案由】    損害賠償
【裁判全文】
臺灣基隆地方法院基隆簡易庭民事判決
原      告  丙○○
被      告  乙○○
訴訟代理人  甲○○
上列當事人間請求損害賠償事件，經本院刑事庭移送前來（98年
度基交簡附民字第3號），本院於民國97年5月18日言詞辯論終結
，判決如下：
    主  文
被告應給付原告新台幣參拾陸萬壹仟柒佰陸拾肆元，及自民國九
十八年二月二十一日起至清償日止，按年息百分之五計算之利息
。
訴訟費用由被告負擔。
本判決得假執行。但被告如以新台幣參拾陸萬壹仟柒佰陸拾肆元
為原告預供擔保，免為假執行。
    事實及理由要領
一、原告起訴主張：
(一)被告於民國 (下同）97年6月5日下午6時許，騎乘車牌號碼
    BGX-981號普通重型機車（下稱系爭車輛1），自基隆市○○
    區○○街轉入同街110巷，同巷5號日勝文理補習班為其孫送
    便當後，自該址路邊逆向駛入同巷往福一街方向車道，欲橫
    越該車道至對向車道往福二街方向行駛時，未注意車輛起駛
    前應顯示方向燈，亦未注意前後左右有無障礙或車輛行人，
    並應讓行進中之車輛行人優先通行，致由原告所騎乘、行駛
    於該車道上車牌號碼LQQ-400號普通重型機車（下稱系爭車
    輛2）煞車不及而撞擊系爭車輛跌倒，致原告受有右肩鎖骨
    骨折等傷害，為此提起本件訴訟，並陳明願供擔保請准宣告
    假執行等語。
(二)茲就被告應賠償原告所受損害、所失利益、暨慰撫金詳列如
    下：
1、醫療費用部分：原告因被告過失所受損害，於財團法人國泰
   綜合醫院就診及住院，計已支出新台幣（下同）19,664元；
   又原告已排定於98年7月間進行第2次住院開刀，爰比照第一
   次住院開刀之費用，請求被告給付17,000元。
2、看護費用部分：原告於住院期間，僱請看護協助照顧原告，
   支出3,000元。
3、就醫往來車資部分：共2,100元。
4、損失工資收入部分：原告原於晟豐實業有限公司任職，從事
   工地內之粗重工作，每月工資約45,000元，受傷期間共計6
   月無法工作，計損失工資收入為27萬元。
5、慰撫金部分：原告因被告之不法侵害除需忍受身體之劇烈疼
   痛外，其住院、治療期間將近半年，身心備受煎熬，精神上
   之痛苦及肇事當日所受之驚嚇，久久未能平復，且被告等於
   本件事故後對原告不聞不問，甚且否認肇事責任，尤令被告
   被感心寒，為此爰依民法第195條之規定，請求被告給付精神
   慰撫金5萬元。
(三)綜上所述，原告因本件事故共計損失361,764元【計算式：
    19,664元＋17,000元＋3,000元＋2,100元＋270,000元＋
    50,000元＝361,764元】。
(四)對被告答辯所為陳述略以：被告辯稱本件事故發生時，渠係
    將系爭車輛與車道平行逆向停放，車頭並未突出於電線桿前
    路旁停放之小客車，渠係坐在靜止停放的系爭車輛上被原告
    騎乘機車衝過來撞到渠，原告的車速有過快之嫌云云，惟依
    台灣省基宜區車輛行車事故鑑定委員會就本案事故所出具之
    鑑定意見書，其鑑定意見略以「一、乙○○（即被告）駕駛
    重機車，由路邊駛出，橫越馬路，未讓左側行進中車輛先行
    ，為肇事原因。二、丙○○（即原告）駕駛重機車，無肇事
    因素。」等語，足證被告確有駕駛重機車由路邊突然駛出橫
    越馬路、未讓在左側行進中之原告先行等過失行為，被告所
    辯顯無可採。
二、被告則請求駁回原告之訴，並答辯略以：渠確實是違規逆向
    停車，且機車雖未熄火但仍處於靜止狀態，且若原告車速只
    有每小時20至30公里，撞擊力道並不會讓原告骨折，是原告
    顯然亦有超速之過失；渠願意負擔醫療費用，但薪資部分渠
    沒有能力負擔等語。
三、經查，原告主張其於97年6月5日下午6時許，騎乘系爭車輛2
    行經基隆市○○區○○街110巷往福一街方向，因碰撞被告
    所騎乘系爭車輛1跌倒，致原告受有右肩鎖骨骨折等傷害之
    事實，業據本院依職權調閱台灣基隆地方法院檢察署97年度
    偵字第3177號偵查卷宗、本院98年度基交簡字第45號刑事卷
    宗，查核屬實，並為被告所不否認，應堪信為真實。至被告
    辯稱渠只是坐在發動但靜止之系爭車輛1上，系爭車輛1之車
    頭亦未突出於外，係原告車速過快才會撞到系爭車輛1而肇
    事云云，惟查，依本件事故發生當日所製作之基隆市○○○
    道路交通事故談話紀錄表所示，被告係陳稱：「肇事前我送
    便當至上述地點，對方由福一街110巷11號前直行往福一街
    方向行駛，我則由上述地點前路邊要到對面福一街110巷6號
    直行往12號方向行駛，我剛起步前輪剛至車道時，對方右前
    側擦撞我機車前輪左側而肇事。」等語（見台灣基隆地方法
    院檢察署上開刑事偵查卷宗第16頁），與被告事後所辯截然
    不同；又依基隆市警察局員警於本件事故發生當日所拍攝之
    現場照片（見上開卷宗第28頁下方、第29頁下方照片），若
    確如被告所辯系爭車輛1係靜止停放路邊且車頭並未突出，
    則原告顯然並無任何撞擊系爭車輛1之角度，亦核與本件事
    實不符；又原告所騎乘系爭車輛2之毀損情形並不嚴重（見
    上開卷宗第25頁、第26頁照片），亦可見原告於事發當時車
    速應不至於過快；是被告上開所辯顯與事實不符，自不可採
    。從而本件事故之肇事原因，應為被告違規未注意前後左右
    有無障礙或車輛行人，並未讓行進中之車輛行人優先通行所
    致，原告對此並未有何過失可言。
四、按因故意或過失，不法侵害他人之權利者，負損害賠償責任
    ；不法侵害他人之身體、健康，被害人雖非財產上之損害亦
    得請求賠償相當之金額，民法第184條第1項前段、第195條
    第1項分別定有明文。次按車輛起駛前應顯示方向燈，注意
    前後左右有無障礙或車輛行人，並應讓行進中之車輛行人優
    先通行，道路交通安全規則第89條第1項第6款亦有明訂。查
    本件被告於上開時、地騎乘普通重型機車未注意車輛起駛前
    應顯示方向燈，亦未注意前後左右有無障礙或車輛行人，並
    應讓行進中之車輛行人優先通行，駕駛系爭車輛1自路邊駛
    出欲橫越馬路，致原告閃躲不及而肇事，顯係以不法方法侵
    害原告之身體、健康，則原告請求被告賠償其因被告不法侵
    害行為所受損害及非財產上之損害即精神慰藉金，依前揭法
    條規定，即屬有據。
五、本件被告因過失致原告受有上述傷害，原告因此依侵權行為
    之法律關係，請求被告賠償醫療費用、看護費用、就醫車資
    、薪資損失及精神慰撫金，於法有據。經查，原告主張其為
    本件事故已支出之醫療費用為19,664元、看護費用3,000元
    、車資2,100元；而其於本件事故發生後，有4個月請假療養
    無法工作；又醫師安排其於98年7月間進行第2次手術以移除
    鋼板，將再支出手術費用17,000元並請假2個月療養無法工
    作等情，業據原告提出相關費用收據、薪資轉帳帳戶、晟豐
    實業有限公司請假單及汐止國泰綜合醫院診斷證明書影本等
    件為證，經核均無不合。另原告所受之傷害為右肩鎖骨骨折
    ，確受有相當之驚慌，且目前仍未完全痊癒，尚須開刀治療
    等情，依其所受傷害、兩造過失之情形、兩造之資力等情形
    ，原告請求5萬元之精神慰撫金經核並未過高，應屬適當。
    綜上所述，本件原告請求被告給付如主文第1項所示之本金
    、利息，為有理由，應予准許。
六、原告聲明願供擔保，聲請宣告假執行，經核本件係就民事訴
    訟法第427條第1項規定之適用簡易程序訴訟所為被告敗訴之
    判決，爰依民事訴訟法第389條第1項第3款規定，依職權宣
    告假執行，並依民事訴訟法第392條第2項規定，依職權宣告
    被告預供擔保，而免為假執行。
七、據上論結，本件原告之訴為有理由，依民事訴訟法第436條
    第2項、第78條、第389條第1項第3款、第392條第2項，判決
    如主文。
中    華    民    國    98    年    5     月    27    日
                  基隆簡易庭法  官  蔡聰明
以上正本係照原本作成。
對於本件判決如有不服，應於收受送達後20日內向本院提出上訴
書狀，上訴於本院合議庭，並按他造當事人之人數附具繕本。
中    華    民    國    98    年    5     月    27    日
                            書記官  林蔚菁


司法院資訊處製作；財團法人民間司法改革基金會備份。
